ru: Искусство и развлечения > Хобби и творчество > Музыкальные инструменты > Деревянные духовые инструменты > Блокфлейты: Альт-блокфлейты; Бас-блокфлейты; Контрабас-блокфлейты; Гроссбас-блокфлейты; Сопранино-блокфлейты; Сопрано-блокфлейты; Тенор-блокфлейты
it: Arte e svago > Hobby e arti creative > Strumenti musicali > Legni > Flauti dolci: Flauti dolci contralto; Flauti basso; Flauti contrabbasso; Flauti grandi basso; Flauti dolci sopranini; Flauti dolci soprano; Flauti tenore
pl: Sztuka i rozrywka > Hobby i sztuki piękne > Instrumenty muzyczne > Instrumenty dęte drewniane > Flety proste: Flety proste altowe; Flety proste basowe; Flety basowe (proste); Flety proste Great Bass; Flety proste sopranino; Flety proste soprano; Flety proste tenorowe
pt-BR: Artes e entretenimento > Hobbies e artes > Instrumentos musicais > Instrumentos de sopro de madeira > Flautas doces: Flautas doces altas; Flautas doces baixas; Flautas doces de contrabaixo; Flautas doces baixas grande; Flautas doces sopraninos; Flautas doces soprano; Flautas doces tenor
ja: 芸術・エンターテイメント > 趣味・コレクション > 楽器 > 木管楽器 > リコーダー: アルトリコーダー; バスリコーダー; コントラバスリコーダー; グレートバスコーダー; ソプラニーノ リコーダー; ソプラノ リコーダー; テナーリコーダー
cs: Umění a zábava > Hobby, hudba a výtvarné umění > Hudební nástroje > Dřevěné dechové nástroje > Zobcové flétny: Altové zobcové flétny; Basové zobcové flétny; Kontrabasové zobcové flétny; Great bass zobcové flétny; Sopraninové zobcové flétny; Sopranové zobcové flétny; Tenorové zobcové flétny
el: Τέχνες & Ψυχαγωγία > Χόμπι & Δημιουργικές Τέχνες > Μουσικά όργανα > Ξύλινα πνευστά > Συσκευές εγγραφής: Alto συσκευές εγγραφής; Συσκευές εγγραφής μπάσου; Συσκευές εγγραφής κοντραμπάσου; Συσκευές εγγραφής Great Bass; Sopranino συσκευές εγγραφής; Soprano συσκευές εγγραφής; Tenor συσκευές εγγραφής
nb: Kunst og underholdning > Hobby og kreativitet > Musikkinstrumenter > Treblåseinstrumenter > Blokkfløyter: Altblokkfløyter; Bassblokkfløyter; Kontrabassblokkfløyter; Store bassblokkfløyter; Sopraninoblokkfløyter; Sopranblokkfløyter; Tenorblokkfløyter
ro-RO: Artă și divertisment > Hobby-uri și artă > Instrumente muzicale > Instrumente de suflat > Fluiere: Fluiere alto; Fluiere bas; Fluiere contrabas; Fluiere bas; Fluiere sopranino; Fluiere soprano; Fluiere tenor
zh-CN: 艺术与娱乐 > 爱好/艺术创作 > 乐器 > 木管乐器 > 竖笛: 中音竖笛; 低音竖笛; 倍低音竖笛; 大低音竖笛; 高音竖笛; 最高音竖笛; 次中音竖笛
fi: Taide ja viihde > Harrastukset ja taiteet > Soittimet > Puupuhaltimet > Nokkahuilut: Alttonokkahuilut; Bassonokkahuilut; Kontrabassonokkahuilut; Isobassonokkahuilut; Sopraniinonokkahuilut; Sopraanonokkahuilut; Tenorinokkahuilut
lt-LT: Menai ir pramogos > Hobiai ir menai > Muzikos instrumentai > Mediniai pučiamieji instrumentai > Išilginės fleitos: Alto išilginės fleitos; Boso išilginės fleitos; Kontraboso išilginės fleitos; Didžiojo boso išilginės fleitos; Sopranino išilginės fleitos; Soprano išilginės fleitos; Tenoro išilginės fleitos
fr: Arts et loisirs > Loisirs et arts créatifs > Instruments de musique > Instruments à vent > Flûtes à bec: Flûtes à bec altos; Flûtes à bec basses; Flûtes à bec contrebasse; Grandes flûtes à bec basses; Flûtes à bec sopranino; Flûtes à bec soprano; Flûtes à bec ténor
zh-TW: 藝術/娛樂 > 嗜好和創作藝術 > 樂器 > 木管樂器 > 直笛: 中音直笛; 低音直笛; 倍低音直笛; 大低音直笛; 超高音直笛; 高音直笛; 次中音直笛
nl: Kunst en entertainment > Hobby's en creatieve vaardigheden > Muziekinstrumenten > Houten blaasinstrumenten > Blokfluiten: Altblokfluiten; Basblokfluiten; Contrabasblokfluiten; Grootbasblokfluiten; Sopraninoblokfluiten; Sopraanblokfluiten; Tenorblokfluiten
th: ศิลปะและความบันเทิง > งานอดิเรกและศิลปะสร้างสรรค์ > เครื่องดนตรี > เครื่องเป่าลมไม้ > รีคอร์เดอร์: อัลโตรีคอร์เดอร์; เบสรีคอร์เดอร์; คอนทราเบสรีคอร์เดอร์; เกรทเบสรีคอร์เดอร์; โซปรานิโนรีคอร์เดอร์; โซปราโนรีคอร์เดอร์; เทเนอร์รีคอร์เดอร์
es: Arte y ocio > Hobbies y artes creativas > Instrumentos musicales > Instrumentos de viento madera > Flautas dulces: Flautas dulces alto; Flautas dulces bajo; Flautas dulces contrabajo; Grandes flautas dulces bajo; Flautas dulces sopranino; Flautas dulces soprano; Flautas dulces tenor
de: Kunst & Unterhaltung > Hobby & Kunst > Musikinstrumente > Holzblasinstrumente > Blockflöten: Altblockflöten; Bassblockflöten; Kontrabassblockflöten; Große Bassblockflöten; Sopraninoblockflöten; Sopranblockflöten; Tenorblockflöten
pt-PT: Artes e lazer > Passatempos e artes criativas > Instrumentos musicais > Madeiras > Gravadores: Flautas de bisel alto; Flautas de bisel baixo; Flautas de bisel contrabaixo; Flautas de bisel grande-baixo; Flautas de bisel sopranino; Flautas de bisel soprano; Flautas de bisel tenor
da: Kunst og underholdning > Hobby og håndarbejde > Musikinstrumenter > Blæserinstrumenter > Optagere: Altoptagere; Basoptagere; Kontrabasoptagere; Store basoptagere; Sopraninooptagere; Sopranoptagere; Tenoroptagere
bg-BG: Изкуства и развлечения > Хобита и творчески изкуства > Музикални инструменти > Дървени духови инструменти > Блокфлейти: Алт блокфлейти; Големи бас блокфлейти; Контрабас блокфлейти; Бас блокфлейти; Блокфлейти сопранино; Сопрано блокфлейти; Тенор блокфлейти
vi: Nghệ thuật và giải trí > Sở thích và nghệ thuật sáng tạo > Nhạc cụ > Nhạc cụ bằng gỗ > Tiêu: Tiêu alto; Tiêu bass; Tiêu contrabass; Tiêu bass lớn; Tiêu sopranino; Tiêu soprano; Tiêu tenor
ko: 아트/엔터테인먼트 > 취미/예술 > 악기 > 목관악기 > 리코더: 알토 리코더; 베이스 리코더; 콘트라베이스 리코더; 그레이트 베이스 리코더; 소프라니노 리코더; 소프라노 리코더; 테너 리코더
sk-SK: Umenie a zábava > Záľuby a tvorivé dielne > Hudobné nástroje > Drevené dychové nástroje > Zobcové flauty: Altové zobcové flauty; Basové zobcové flauty; Kontrabasové zobcové flauty; Veľké basové zobcové flauty; Sopraninové zobcové flauty; Sopránové zobcové flauty; Tenorové zobcové flauty
tr: Sanat ve Eğlence > Hobiler ve Sanatsal Çalışmalar > Müzik Aletleri > Nefesli Çalgılar > Blok Flütler: Alto Blok Flütler; Bas Blok Flütler; Kontrbas Blok Flütler; Büyük Bas Blok Flütler; Sopranino Blok Flütler; Soprano Blok Flütler; Tenor Blok Flütler
sv: Konst och underhållning > Hobby och skapande > Musikinstrument > Träblåsinstrument > Blockflöjter: Altblockflöjter; Basblockflöjter; Kontrabasblockflöjter; Stora basblockflöjter; Sopraninoblockflöjter; Sopranblockflöjter; Tenorblockflöjter
hu: Művészet és szórakoztatás > Hobbik és kreatív művészet > Hangszerek > Fafúvósok > Hangrögzítők: Althangrögzítők; Basszus-hangrögzítők; Kontrabasszus-hangrögzítők; Nagybasszus-hangrögzítők; Sopranino-hangrögzítők; Szoprán-hangrögzítők; Tenor-hangrögzítők
hr-HR: Umjetnost i zabava > Hobiji i kreativne umjetnosti > Glazbala > Drvena puhaća glazbala > Blokflaute: Alt-blokflaute; Bas-blokflaute; Kontrabas blokflaute; Subkontabas blokflaute; Sopranino blokflaute; Sopran blokflaute; Tenor blokflaute
en: Arts & Entertainment > Hobbies & Creative Arts > Musical Instruments > Woodwinds > Recorders: Alto Recorders; Bass Recorders; Contrabass Recorders; Great Bass Recorders; Sopranino Recorders; Soprano Recorders; Tenor Recorders
sl-SI: Kultura in zabava > Hobiji in ustvarjalne umetnosti > Glasbila > Lesna pihala > Kljunaste flavte: Altovske kljunaste flavte; Basovske kljunaste flavte; Kontrabasovske kljunaste flavte; Velike basovske kljunaste flavte; Sopraninske kljunaste flavte; Sopranske kljunaste flavte; Tenorske kljunaste flavte